臺灣臺南地方法院交通事件裁定　　　　100年度交聲字第406號
移送機關　　交通部公路總局嘉義區監理所臺南監理站
異議人即
受處分人　　歐璨銘
上列異議人即受處分人因違反道路交通管理處罰條例案件，對於
交通部公路總局嘉義區監理所臺南監理站民國100年5月11日所為
之裁決處分（處分案號：嘉監南字第裁74-S00000000號）聲明異
議，本院裁定如下：
    主    文
異議駁回。
    理    由
一、原處分意旨略以：異議人即受處分人歐璨銘（下稱異議人）
    所有之車牌號碼987-GAP號重型機車（下稱系爭機車），於
    民國100年2月22日23時45分許，在臺南市永康區○○○街10
    7巷21弄與中華路912巷口處，因裝置可動車牌架之違規行為
    ，經臺南市政府警察局交通警察大隊（下稱舉發機關）員警
    製單舉發，嗣經移送機關即交通部公路總局嘉義區監理所臺
    南監理站（下稱原處分機關）以其有號牌不依指定位置懸掛
    之違規事實明確，依道路交通管理處罰條例第12條第1項第7
    款、第12條第2項及違反道路交通管理事件統一裁罰基準表
    之規定，裁處異議人罰鍰新臺幣（下同）5,400元，吊銷汽
    車牌照等語。
二、本件聲明異議意旨略以：異議人為孝順父親平時代步用採購
    中古機車，車牌號碼987-GAP機車乙輛，供父親使用，惟父
    親於100年2月22日23時45分許，於台南市○○○街中華路發
    生交通事故自摔受傷，被路人報案，由救護車送往醫院，隨
    後警方到現場將車牌自行採下逕行舉發，卻未查證本車牌架
    已於購買機車前以焊接固定死，為此聲明異議，請求撤銷原
    處分等語。
三、按汽車有已領有號牌而未懸掛或不依指定位置懸掛之情形者
    ，處汽車所有人3,600元以上10,800元以下罰鍰，並禁止其
    行駛；牌照吊銷之，道路交通管理處罰條例第12條第1項第7
    款及第2項分別定有明文。
四、經查：
  (一)異議人所有之系爭機車，於上開時地因裝置可動車牌架之情
    事，經舉發機關製單舉發，嗣經原處分機關認異議人有號牌
    不依指定位置懸掛之違規事實，依法裁處如前所述之裁罰等
    情，有臺南市警察局100年2月23日南市警交字第S00000000
    號舉發違反道路交通管理事件通知單、原處分機關100年5月
    11日嘉監南字第裁74-S00000000號裁決書各1份及採證照片4
    幀附卷可稽。
  (二)異議人辯稱系爭機車之車牌架在購買機車前即已焊接固定死
    等語，然查：
    1.證人即舉發本件之警員王敏雄於本院100年8月19日調查時
      到庭結證稱：「（法官問：本件是否你舉發？）是的。」
      、「（法官問：為何會發現本件違規？）因為勤務中心才
      前往事故地點，是一起自摔的事故，去到現場才發現機車
      有舉發單的違規情形。」、「（法官問：就本件違規有作
      如何採證？）如舉發單後所附四張照片。」、「（法官問
      ：舉發同時，是否有將機車號牌拆下？）有的。」、「（
      法官問：除了將號牌拆下之外，有無將機車移至派出所保
      管？）依據處罰條例，警方沒有保管機車的責任，所以機
      車就留在現場。」、「（法官問：你在拆機車號牌時，機
      車的號牌是否焊死固定無法翻轉？）依採證照片可知號牌
      並沒有焊死的狀況。」、「（法官問：你在拆號牌時，有
      無將機車號牌做翻轉的動作？）沒有。」、「（法官問：
      如果機車號牌能夠做翻轉，在拆卸時號牌是否會動來動去
      ？）沒有注意。」、「（法官問：當時採證時為何不將號
      牌往上翻採證後附在採證照片內？）依據交通部函示，汽
      車號牌應懸掛於固定位置，道路交通規則第11條有明文規
      定，所以無論其行駛是否翻轉均已違反規定。」、「（法
      官問：如果該號牌有焊死固定的情形，你認為是否仍然違
      反道路交通條例第12條第7款？）依現場照片，該車螺絲
      並無焊死現象。」等語（見本院該日訊問筆錄）。
    2.又本院依職權將本件採證照片及系爭機車之現況照片送法
      務部調查局鑑定車牌架部分是否已焊接固定，經法務部調
      查局於100年11月24日以調科伍字第10000597850號函復稱
      ：採證照片及光碟相關畫面中，車牌架部分並未發現有明
      顯焊接痕跡等語，有上開函文1份在卷可稽。
    3.依據上開證人之證詞及法務部調查局鑑定之結果，尚難認
      異議人所辯系爭機車之車牌架在購買機車前即已焊接固定
      死等語為可採。
  (三)再查汽車號牌應於原設有固定位置或規定之明顯適當位置懸
    掛固定，道路交通安全規則第11條第1項已有明文，本案車
    輛號牌擅自裝於可控制變動之旋轉架上，無論其行駛有無操
    作使用，應已違反上開規定，自宜適用道路交通管理處罰條
    例第12條第1項第7款「已領有號牌不依指定位置懸掛」之規
    定處罰，此有交通部96年4月26日交路字第0960028650號函
    文附卷可參，是異議人之系爭機車既已裝設可動車牌架，則
    無論其行駛間有無使用，仍屬號牌不依指定位置懸掛之違規
    行為，足堪認定。
  (四)綜上所述，異議人所有之系爭機車有號牌不依指定位置懸掛
    之違規行為，已堪認定。異議人既為系爭機車之所有人，則
    原處分機關據以援引道路交通管理處罰條例第12條第1項第7
    款、第12條第2項及違反道路交通管理事件統一裁罰標準表
    之規定，裁處異議人罰鍰5,400元，吊銷汽車牌照之處分，
    核無違誤或不當，本件異議為無理由，應予駁回。
五、據上論斷，應依道路交通管理處罰條例第87條第2項、道路
    交通事件處理辦法第18條，裁定如主文。
中    華    民    國   100    年    12    月    30    日
                      交通法庭  法  官  林福來
以上正本證明與原本無異。
如不服本裁定，應於收受送達後5日內向本院提出抗告狀。（應
附繕本）
                                書記官  李淑惠
中    華    民    國   101    年    1     月    3     日